臺灣新竹地方法院刑事判決
110年度交易字第648號
公  訴  人  臺灣新竹地方檢察署檢察官
被      告  陳根國




上列被告因過失致重傷害案件，經檢察官提起公訴（110年度調
偵字第211號），被告於本院審理中就被訴事實為有罪之陳述，
經本院裁定改行簡式審判程序審理，判決如下：
    主  文
陳根國犯過失傷害致人重傷罪，處有期徒刑陸月，如易科罰金，
以新臺幣壹仟元折算壹日。緩刑參年，緩刑期間付保護管束，並
應向檢察官指定之政府機關、政府機構、行政法人、社區或其他
符合公益目的之機構或團體，提供肆拾小時之義務勞務。
    理  由
一、本案犯罪事實及證據，除證據部分應補充「本院111年度刑
    移調字第9號調解筆錄及被告於本院準備及簡式審判程序時
    之自白（見本院卷第29頁至第30頁、第35頁、第39頁）」外
    ，餘均引用檢察官起訴書之記載（詳附件）。
二、論罪科刑：
  ㈠核被告陳根國所為，係犯刑法第284 條後段之過失傷害致人
    重傷罪，又本件被告肇事後，於有偵查犯罪權限之公務員知
    悉肇事人姓名前，即向據報前往現場處理之警員承認其為肇
    事人之情，有新竹縣政府警察局竹東分局交通組道路交通事
    故肇事人自首情形紀錄表在卷可憑（見109偵11727卷第13頁
    ），被告對於未發覺之犯罪自首而接受裁判，符合自首要件
    ，爰依刑法第62條前段之規定，減輕其刑。
  ㈡爰以行為人責任為基礎，審酌被告駕駛車輛，未充分注意車
    前狀況，且未禮讓行人優先通行而肇事，致被害人彭盛敏受
    有起訴書事實欄所載之傷勢，身心所受傷害非輕，被害人亦
    因此經家人送往崇德護理之家療養，嗣因被害人泌尿道感染
    發燒，經上開護理之家送醫急救，仍因敗血性休克而不治身
    亡等情。又本件被告於本件事故為行經未劃設行人穿越道之
    無號誌路口，未充分注意車前狀況，又未讓行人優先通行，
    因而肇致本件交通事故，與被害人發生碰撞之過失情節，念
    及被告犯後坦承犯行，態度尚可，併參酌其素行尚佳，目前
    從事保全業，月收入新臺幣（下同）3 萬餘元，尚有妻子及
    孩子待其扶養等生活狀況及高職畢業之智識程度（見本院卷
    第39頁）及被告與代行告訴人即被害人之弟彭盛俊經本院調
    解成立，有本院調解筆錄1份在卷可佐（見本院卷第29頁至
    第30頁）及上述一切情狀，量處如主文所示之刑，並諭知易
    科罰金之折算標準，以示懲儆。
　㈢被告未曾因故意犯罪受有期徒刑以上刑之宣告，有臺灣高等
    法院被告前案紀錄表1 份附卷可考，其因一時疏失，致罹刑
    典，事後已坦承犯行，深具悔意，並於本院審理中與代行告
    訴人達成民事調解，業如前述，本院衡酌上情，認被告經此
    偵審程序及科刑教訓後，理當知所警惕，信無再犯之虞，前
    開所宣告之刑以暫不執行為適當，爰依刑法第74條第1項第1
    款之規定，諭知宣告緩刑3年，以啟自新。惟慮及被告為本
    案之犯罪情節，認於前開緩刑之宣告外，仍有對之科予一定
    負擔之必要，爰依刑法第74條第2項第5款規定，命被告應依
    執行檢察官之命令，向指定之政府機關、政府機構、行政法
    人、社區或其他符合公益目的之機構或團體，提供40小時之
    義務勞務，併依刑法第93條第1項第2款規定，諭知被告於緩
    刑期間付保護管束，俾予適當追蹤及輔導，以符合緩刑目的
    。而被告上揭所應履行之義務，乃緩刑宣告附帶條件，依刑
    法第75條之1第1項第4款規定，違反上開負擔情節重大，足
    認原宣告之緩刑難收其預期效果，而有執行刑罰之必要者，
    得撤銷緩刑之宣告，併此敘明。
據上論斷，應依刑事訴訟法第273條之1第1項、第299條第1 項前
段、第310條之2、第454條第2項，判決如主文。
本案經檢察官陳子維提起公訴，檢察官孫立婷到庭執行職務。
中　　華　　民　　國　　111 　年　　2 　 月　　21　　日
                  刑事第五庭  法  官  華澹寧
以上正本證明與原本無異。　　　　　　　　　
如不服本判決應於收受判決後20日內向本院提出上訴書狀，並應
敘述具體理由。其未敘述上訴理由者，應於上訴期間屆滿後20日
內向本院補提理由書(均須按他造當事人之人數附繕本)「切勿逕
送上級法院」。
中　　華　　民　　國　　111 　年　　2 　 月　　21　　日
                              書記官  吳羽君
附錄本案論罪科刑法條全文：
刑法第284條
因過失傷害人者，處1 年以下有期徒刑、拘役或10萬元以下罰金
；致重傷者，處3 年以下有期徒刑、拘役或30萬元以下罰金。

（附件） 
臺灣新竹地方檢察署檢察官起訴書
                                    110年度調偵字第211號
　　被　　　告　陳根國　
上列被告因過失致重傷害案件，業經偵查終結，認應提起公訴，
茲將犯罪事實及證據並所犯法條分敘如下：　　　　　　　　
　　　　犯罪事實
一、陳根國於民國109年8月17日下午5時27分許，駕駛車牌號碼0
    00-0000號自用小客車，沿新竹縣竹東鎮中豐路2段由西往東
    方向行駛左彎路段內側車道，行經中豐路2段135巷口時，本
    應注意汽車行經未劃設行人穿越道之交岔路口，遇有行人穿
    越道路時，無論有無交通指揮人員指揮或號誌指示，均應暫
    停讓行人先行通過；且應注意該處道路中間劃設有分向限制
    線，用以劃分路面雙向車道，禁止車輛跨越行駛，不得駛入
    來車之車道內；又駕駛人應注意車前狀況，並隨時採取必要
    之安全措施，而依當時天候晴、日間自然光線、柏油路面且
    乾燥、無缺陷、無障礙物、視距良好等一切情況，並無不能
    注意之情形，竟疏於注意及此，貿然跨行分向限制線駛入上
    開未劃設行人穿越道之無號誌路口，遂撞擊前方自中豐路2
    段135巷口由南往北方向穿越道路之行人彭盛敏，致彭盛敏
    受有創傷性硬腦膜下出血、頭部外傷合併顱骨骨折、顱內出
    血、腦出血及水腦症、頭部撕裂傷及肢體多處挫傷等傷害，
    且已達於身體、健康重大難治之重傷害程度，經送往臺北榮
    民總醫院新竹分院救治後仍呈現中度昏迷狀態，復於109年1
    0月6日出院並送往東元綜合醫院附設崇德護理之家（以下稱
    崇德護理之家）療養。嗣於109年11月21日晚間某時起，彭
    盛敏因泌尿道感染發燒，經崇德護理之家送往東元綜合醫院
    急救後，仍因敗血性休克，於同日晚間7時39分許不治死亡
    。
二、案經本署檢察官指定代行告訴人即彭盛敏之胞弟彭盛俊告訴
    及新竹縣政府警察局竹東分局報告偵辦。
　　　　證據並所犯法條
一、證據清單及待證事實：
編號 證據清單　　　　　　 待證事實　　　　　 一 被告陳根國於警詢及本署偵查中之自白 證明被告上開犯罪事實。 二 代行告訴人彭盛俊於警詢及本署偵查中之證述 證明被害人彭盛敏受有上開傷害之事實。 三 道路交通事故現場圖、道路交通事故調查報告表（一）、（二）及道路交通事故照片21張、監視器影片光碟1片及翻拍畫面5張 證明被告車禍肇事，致被害人受傷之事實。 四 臺北榮民總醫院新竹分院診斷證明書2份及該院110年8月18日北總竹醫字第1100001213號函所附之病歷摘要1份 證明被害人因本案車禍而受有如犯罪事實欄所載之傷害，經送醫院救治後仍因嚴重腦傷呈中度昏迷狀況，需長期專人照護，已達重大難治之程度而屬重傷之事實。  五 東元醫療社團法人東元綜合醫院110年8月23日東秘總字第1100001438號函所附之病歷資料影本、死亡證明書影本各1份 證明被害人於109年11月21日晚間某時起，因泌尿道感染發燒，經崇德護理之家送往東元綜合醫院救治後，於同日晚間7時39分許，因敗血性休克死亡之事實。 六 交通部公路總局新竹區監理所竹苗區車輛行車事故鑑定會竹苗區0000000案鑑定意見書 證明被告駕駛自用小客車，跨行分向限制線駛入未劃設行人穿越道之無號誌路口，未充分注意車前狀況，又未讓行人優先通行，為本件車禍肇事主因之事實。 
二、核被告所為，係犯刑法第284條後段之過失致重傷罪嫌。
三、依刑事訴訟法第251條第1項提起公訴。
　　此　致
臺灣新竹地方法院
中　　華　　民　　國　 110　　年　　9 　　月　　30　　日
　　　　　　　　　　　　　    檢  察  官  陳  子  維
本件證明與原本無異　　　　　　　　　　　　
中　　華　　民　　國　 110　　年　　10　　月　　21　　日
                              書  記  官  林  以  淇